【裁判字號】    99,審訴,3080
【裁判日期】    991029
【裁判案由】    毒品危害防制條例
【裁判全文】
臺灣高雄地方法院刑事判決            99年度審訴字第3080號
公  訴  人  臺灣高雄地方法院檢察署檢察官
被      告  甲○○
上列被告因違反毒品危害防制條例案件，經檢察官提起公訴（99
年度毒偵字第4487、4577號），本院合議庭裁定由受命法官獨任
行簡式審判程序，判決如下：
    主  文
甲○○犯施用第一級毒品罪，共貳罪，均累犯，各處有期徒刑拾
壹月。應執行有期徒刑壹年捌月。
    事實及理由
一、犯罪事實：
    甲○○前於民國88年間，因施用毒品案件，經本院以88年度
    毒聲字第6059號裁定觀察、勒戒後，認有繼續施用毒品之傾
    向，再經本院以88年度毒聲字第6758號裁定令入戒治處所施
    以強制戒治，嗣經停止戒治付保護管束，於89年9 月14日保
    護管束期滿視為執行完畢，並經臺灣高雄地方法院檢察署檢
    察官以89年度戒毒偵字第1014號為不起訴處分確定。又於前
    揭強制戒治執行完畢釋放後5 年內之91年間，因施用毒品案
    件，經本院以91年訴字第2212號判決處有期徒刑9 月確定。
    再因竊盜案件，經本院以96年度簡字第5778號判決判處應執
    行有期徒刑6 月確定；又因竊盜案件，經本院以96年度易字
    第316 號判決判處有期徒刑8 月，及因施用毒品案件，經本
    院以96年度訴字第1098號判決判處有期徒刑10月，並經最高
    法院以96年度台上字第4831號駁回上訴而確定，上開2 罪嗣
    經裁定減刑及定應執行有期徒刑8 月確定；復又因施用毒品
    案件，經本院以96年度訴字第3085號判決判處應執行有期徒
    刑10月15日確定，上開各罪接續執行，於98年3 月23日假釋
    出監並交付保護管束，而於98年7 月11日保護管束期滿未經
    撤銷視為執行完畢。詎仍未戒除毒癮，竟基於施用第一級毒
    品之犯意，分別為下列犯行：
  (一)於99年5 月18日上午8 、9 時許，在高雄縣林園鄉○○○路
    181 巷16號住處，以海洛因摻水置於針筒施打手臂血管之方
    式，施用第一級毒品海洛因1 次，嗣因甲○○為高雄地方法
    院檢察署強制採驗尿液許可書上之強制採尿人口，於收受警
    局調驗單後，無正當理由，拒不到場接受採驗尿液，而於99
    年5 月18日晚間7 時40分許，在其上開住所為警強制到場並
    接受採尿，其尿液經送驗結果，呈嗎啡陽性反應。
  (二)於99年6 月9 日中午12時許，於其上開住處，以海洛因摻水
    置於針筒施打手臂血管之方式，施用第一級毒品海洛因1 次
    ，嗣因甲○○另涉毒品案件，遭臺灣高雄地方法院檢察署通
    緝在案，而於99年6 月11日上午10時30分許，在其上開住處
    為警緝獲，經採其尿液送結果，呈嗎啡、可待因陽性反應，
    始悉上情。
二、程序部分：
  (一)本件被告甲○○所犯係死刑、無期徒刑、最輕本刑為3 年以
    上有期徒刑以外之罪，其於準備程序中就被訴事實為有罪之
    陳述，經法官告知簡式審判程序之旨，並聽取公訴人、被告
    之意見後，本院合議庭認為適宜而裁定由受命法官獨任進行
    簡式審判程序，先予敘明。
  (二)被告前經送觀察、勒戒、強制戒治執行完畢後5 年內，已再
    犯施用毒品案件，經法院判刑確定，是被告於「初犯」經觀
    察、勒戒、強制戒治後，曾於5 年內再犯，經依法追訴處罰
    ，本件施用毒品行為已屬3 犯以上，檢察官逕行起訴，即無
    不合。
三、證據：
  (一)臺灣高雄地方法院檢察署檢察官強制採驗尿液許可書、列管
    毒品人口尿液檢體採集送驗紀錄表、長榮大學99年6 月7 日
    確認報告書各1 份。
  (二)高雄市立凱旋醫院99年7 月2 日濫用藥物尿液檢驗報告1 份
    、高雄市政府警察局小港分局毒品案嫌疑人尿液代碼與姓名
    對照表各1 份。
  (三)被告之自白。
四、論罪：
    海洛因為毒品危害防制條例第2 條第2 項第1 款規定之第一
    級毒品，不得非法持有、施用，是核被告甲○○上開所為，
    均係犯毒品危害防制條例第10條第1 項之施用第一級毒品罪
    。被告施用第一級毒品海洛因前而持有海洛因之低度行為，
    應為施用之高度行為所吸收，均不另論罪。被告有犯罪事實
    欄所載之有期徒刑執行完畢之情形，此有臺灣高等法院被告
    前案紀錄表在卷可佐，其於徒刑執行完畢後，5 年之內故意
    再犯本件有期徒刑以上之2 罪，均為累犯，應依法加重其刑
    。被告所犯上開2 罪，犯意各別，行為互殊，應予分論併罰
    。
五、科刑：
    爰審酌被告施用毒品之行為不僅戕害自身身心健康，亦間接
    影響社會治安，被告前已經觀察、勒戒、強制戒治及判刑並
    執行完畢，仍未能徹底戒絕毒品，復再犯本件2 次施用毒品
    犯行，顯見其自制力不足，惟念所犯施用毒品罪乃屬戕害自
    身身心健康行為，反社會性之程度應屬較低，及犯後坦承犯
    行等一切情狀，分別量處如主文所示之刑，並定其應執行之
    刑，以資儆懲。
據上論斷，應依刑事訴訟法第273 條之1 第1 項、第299 條第1
項前段，毒品危害防制條例第10條第1 項，刑法第11條前段、第
47條第1 項、第51條第5 款，判決如主文。
本案經檢察官乙○○到庭執行職務。
中    華    民    國    99    年    10    月    29    日
                  刑事第十庭    法  官  王靖茹
以上正本證明與原本無異。
如不服本判決應於收受判決後10日內向本院提出上訴書狀，並應
敘述具體理由。其未敘述上訴理由者，應於上訴期間屆滿後20日
內向本院補提理由書(均須按他造當事人之人數附繕本)「切勿逕
送上級法院」。
中    華    民    國    99    年    10    月    29    日
                                書記官  楊明月
附錄本案論罪科刑法條：
毒品危害防制條例第10條第1項
施用第一級毒品者，處 6 月以上 5 年以下有期徒刑。

司法院資訊處製作；財團法人民間司法改革基金會備份。
